臺灣臺中地方法院刑事判決
                                    110年度交易字第662號
公  訴  人  臺灣臺中地方檢察署檢察官
被      告  李周秀瓊




上列被告因過失傷害案件，經檢察官提起公訴（110 年度偵字第
11430 號），本院判決如下：
    主    文
李周秀瓊犯過失傷害罪，處有期徒刑貳月，如易科罰金，以新臺
幣壹仟元折算壹日。
    犯罪事實
一、李周秀瓊考領有普通小型車駕駛執照，其於民國109 年9 月
    29日上午8 時51分許，駕駛車牌號碼0000-00 號自用小客車
    ，沿臺中市中區民權路由市府路往自由路2 段方向行駛至臺
    中市○區○○路00號前時，原應注意駕駛人駕駛汽車，應遵
    守道路交通標線之指示、警告、禁制規定，又分向限制線係
    用以劃分路面成雙向車道，禁止車輛跨越行駛。而依當時天
    候晴、日間自然光線、柏油路面乾燥、無缺陷、無障礙物、
    視距良好，無不能注意之情事，竟疏未注意及此，突然向左
    跨越分向限制線，行駛至對向車道。適王俊源騎乘車牌號碼
    000-000 號普通重型機車搭載簡春鳳，及李耕樸駕駛車牌號
  &0000; 碼0000-00 號自用小客貨車、曾翰陞騎乘車牌號碼000
    -0000
  &0000; 號普通重型機車搭載黃筱玫、田逢祥騎乘車牌號碼000
    -000
  &0000; 號普通重型機車、陳佳靖騎乘車牌號碼000-0000號普
    通重型
    機車、周妙冠騎乘車牌號碼000-0000號輕型機車、陳鳳珠騎
    乘車牌號碼000-000 號普通重型機車、曾秀珠騎乘車牌號碼
    000- 000號普通重型機車、章善淳騎乘車牌號碼000-000 號
    普通重型機車，均沿臺中市中區民權路由自由路2 段往市府
    路方向行駛至上開地點，李周秀瓊駕駛之汽車因而先後與上
    開對向來車發生碰撞，致王俊源及簡春鳳人車倒地，王俊源
    並受有右側第七肋骨骨折、雙下肢擦傷之傷害；簡春鳳則受
    有右側肩膀挫傷、右側手肘挫傷、右側手肘擦傷等傷害（其
    餘人員受傷部分均未據告訴）。李周秀瓊於肇事後，對於有
    偵查犯罪權限之公務員尚未發覺之犯罪，主動向據報前往現
    場處理之警員自首肇事而接受裁判。
二、案經王俊源、簡春鳳訴由臺中市政府警察局第一分局報告臺
    灣臺中地方檢察署檢察官偵查起訴。
    理    由
一、本判決下述所引用被告李周秀瓊以外之人於審判外之供述證
    據，檢察官及被告迄本院言詞辯論終結前，就該等證據之證
    據能力，皆未聲明異議，而本院審酌上開供述證據資料製作
    時之情況，並無不當取供或證明力明顯過低之瑕疵，認以之
    作為證據應屬適當，依刑事訴訟法第159 條之5 規定，認均
    具有證據能力。而本案所引用之其餘非供述證據，並無證據
    證明係實施刑事訴訟程序之公務員違背法定程序所取得，依
    刑事訴訟法第158 條之4 反面解釋，應認均具有證據能力，
    併此敘明。
二、認定犯罪事實所憑證據及理由
  ㈠上開犯罪事實，業據被告於警詢、偵查及本院審理中坦承不
    諱（見發查卷第17頁至第19頁、第147 頁至第149 頁、他卷
    第44頁、本院卷第51頁），核與告訴人王俊源、簡春鳳於警
    詢之陳述（見發查卷第21頁至第27頁、第159 頁）、證人李
    耕樸、曾瀚陞、田逢祥、陳佳靖、周妙冠、陳鳳珠、曾秀珠
    、章善淳於警詢之陳述（見發查卷第151 頁至第169 頁）相
    符，並有臺中市政府警察局第一分局道路交通事故現場圖、
    調查報告表㈠、㈡、現場蒐證照片（見發查卷第29頁至第37頁
    、第59頁至第145 頁）、被告駕駛車輛之行車紀錄器畫面、
    案發道路監視器錄影畫面翻拍照片（見發查卷第203 頁至第
    209 頁）、告訴人2 人之澄清綜合醫院診斷證明書（見發查
    卷第219 頁至第221 頁）、被告之證號查詢汽車駕駛人資料
    （見本院卷第17頁）在卷可佐，足認被告上開任意性自白與
    事實相符，堪以採信。
  ㈡按動力機械行駛於道路時，應遵守道路交通標誌、標線、號
    誌之指示、警告、禁制規定，道路交通安全規則第83-2條第
    2 項第1 款訂有明文；又分向限制線，用以劃分路面成雙向
    車道，禁止車輛跨越行駛，並不得迴轉，道路交通標誌標線
    號誌設置規則第165 條亦有明定。被告於行為時考領有普通
    小型車駕駛執照，有證號查詢汽車駕駛人資料在卷可佐（見
    本院卷第17頁），故其應知悉並遵循上開規定。而依當時天
    候晴、日間自然光線、柏油路面乾燥、無缺陷、無障礙物、
    視距良好，無不能注意之情事，被告竟疏未注意，貿然跨越
    分向限制線行駛至對向車道，而與告訴人王俊源騎乘之機車
    發生碰撞，被告違反前揭規定而有過失，要無疑義，且被告
    之過失行為與告訴人王俊源、簡春鳳所受傷害結果間，具有
    相當因果關係甚明。據此，本案事證已臻明確，被告犯行洵
    堪認定，應依法論科。
三、論罪科刑
  ㈠核被告所為，係犯刑法第284條前段之過失傷害罪。
  ㈡被告以一過失行為，同時造成告訴人王俊源、簡春鳳受有傷
    害，係以一行為觸犯數同種罪名之想像競合犯，應依刑法第
    55條規定，從一情節較重之過失傷害罪處斷。
  ㈢被告於肇事後，在未有偵查犯罪職權之警察知悉前，不逃避
    接受裁判，並於警方到場處理時，表明其為肇事駕駛等情，
    有臺中市政府警察局道路交通事故肇事人自首情形紀錄表在
    卷足憑（見發查卷第171 頁），且被告向警方自首後，於其
    後偵查、本院審理程序，皆依傳喚到庭接受裁判，自符合刑
    法第62條前段得減輕其刑規定，爰參酌本案案發情節及其犯
    後態度等一切情狀，依刑法第62條前段規定減輕其刑。
  ㈣爰以行為人之責任為基礎，審酌被告參與道路交通，自應確
    實遵守交通規則以維護自身及其他用路人之安全，其駕駛自
    用小客車上路行駛，疏未注意而跨越分向限制線，因而與告
    訴人王俊源騎乘之機車發生碰撞，致使告訴人2 人受有前揭
    傷害，被告所為實有不該。並斟酌被告就本案車禍事故之過
    失程度、造成之損害、被告犯後坦承犯行，並與曾瀚陞、黃
    筱玫、田逢祥、陳佳靖、周妙冠、陳鳳珠、曾秀珠等人成立
    調解，然尚未與告訴人2 人成立調解或賠償損害，此經被告
    於本院審理中陳述明確（見本院卷第60頁），並有臺中市○
    區○○○○○000 ○○○○○○○000 號、第443 號、第444號、第445 
    號、第446 號、第530 號、第531 號調解書在卷可查（見發
    查卷第225 頁至第237 頁）；暨被告自述之智識程度及家庭
    經濟生活狀況（見本院卷第59頁）等一切情狀，量處如主文
    所示之刑，並諭知易科罰金之折算標準。
  ㈤至被告雖請求宣告緩刑等語（見本院卷第62頁），然本院審
    酌被告本案過失態樣，且未與告訴人2 人達成和解、調解或
    取得原諒，縱係因雙方認知差距而不可完全歸責於被告，仍
    無改於本案告訴人2 人所受損害尚未獲補償或修復之事實，
    且依卷內既存事證亦難認有何暫不執行為適當之情，爰不予
    宣告緩刑，附此敘明。
據上論斷，應依刑事訴訟法第299 條第1 項前段，刑法第284 條
前段、第55條、第62條前段、第41條第1 項前段，刑法施行法第
1 條之1 第1 項，判決如主文。
本案經檢察官蔣志祥提起公訴，檢察官蔣得龍到庭執行職務。
中　　華　　民　　國　　110 　年　　9 　　月　　7 　　日
                  刑事第五庭    法  官  黃世誠
以上正本證明與原本無異。
如不服本判決應於收受送達後20日內向本院提出上訴書狀，並應
敘述具體理由；其未敘述上訴之理由者，應於上訴期間屆滿後20
日內向本院補提理由書（均須按他造當事人之人數附繕本）「切
勿逕送上級法院」。
告訴人或被害人如不服判決，應備理由具狀向檢察官請求上訴，
上訴期間之計算，以檢察官收受判決正本之日起算。
　　　　                        書記官  張捷菡
中　　華　　民　　國　　110 　年　　9 　　月　　7 　　日
　　　　　　　　

附錄論罪科刑法條
中華民國刑法第284條
因過失傷害人者，處 1 年以下有期徒刑、拘役或 10 萬元以下
罰金；致重傷者，處 3 年以下有期徒刑、拘役或 30 萬元以下
罰金。